【裁判字號】    95,訴,569
【裁判日期】    950616
【裁判案由】    清償消費款
【裁判全文】
臺灣臺南地方法院民事判決               95年度訴字第569號
原      告  國泰世華商業銀行股份有限公司
法定代理人  丙○○
訴訟代理人  甲○○
被      告  乙○○○○○○
上列當事人間請求清償消費款等事件，經本院於民國95年6月15
日言詞辯論終結，判決如下：
    主      文
被告應給付原告新臺幣肆拾貳萬捌仟捌佰壹拾貳元，及其中新臺
幣參拾玖萬柒仟壹佰參拾柒元部分，自民國九十五年四月七日起
至清償日止，按年息百分之十九點七計算之利息。
被告應給付原告新臺幣壹拾貳萬參仟柒佰捌拾陸元，及其中新臺
幣壹拾貳萬零參佰柒拾柒元部分，自民國九十五年四月七日起至
民國九十六年七月十四日止，按年息百分之四點八八計算之利息
，自民國九十六年七月十五日起至清償日止，按年息百分之十四
點八八計算之利息，暨自民國九十五年四月七日起至清償日止，
按月以新臺幣參佰陸拾捌元計算之帳務管理費。
訴訟費用由被告負擔。
    事實及理由
一、本件被告未於言詞辯論期日到場，核無民事訴訟法第386條
    所列各款情形，爰依原告之聲請，由其一造辯論而為判決。
二、本件原告起訴主張：
（一）原「臺灣第一信託投資股份有限公司」於民國87年7月20
      日變更為「匯通商業銀行股份有限公司」，於91年6月3日
      再更名為「國泰商業銀行股份有限公司」。又「國泰商業
      銀行股份有限公司」於92年6月26日經財政部核准正式與
      「世華聯合商業銀行股份有限公司」合併，「國泰商業銀
      行股份有限公司」為消滅銀行，「世華聯合商業銀行股份
      有限公司」為存續銀行，「世華聯合商業銀行股份有限公
      司」並於92年10月27日經經濟部核准登記正式更名為「國
      泰世華商業銀行股份有限公司」，原「國泰商業銀行股份
      有限公司」暨原「世華聯合商業銀行股份有限公司」之權
      利義務關係由合併後存續並更名之「國泰世華商業銀行股
      份有限公司」（即原告）依公司法第75條規定概括承受。
（二）被告於89年3月30日、94年7月13日與原告訂立信用卡使用
      契約，領用Master、Visa卡，正卡，卡號分別為00000000
      00000000號（核卡日：89/03/30，匯通銀行）、00000000
      00000000號（核卡日：94/07/13，國泰世華銀行），依約
      被告就使用上開信用卡所生之債務，負全部給付責任。被
      告領用上開信用卡後，即得於各特約商店記帳消費，依信
      用卡約定條款第14、15條約定，應於當期繳款截止日前向
      原告全部清償，或以循環信用方式繳付最低應繳金額，逾
      期清償者依信用卡約定條款第15、21、22條之約定，除喪
      失期限利益外，應另行給付原告按年息百分之19點7計算
      之利息。截至95年4月6日止，尚欠原告消費帳款本金新臺
      幣（下同）22,479元、已到期利息1,375元，合計為23,85
      4元。
（三）被告於94年7月14日以代償卡代付其於台灣新光商業銀行
      、萬泰商業銀行城東分行之信用卡欠款，並領用代償卡，
      卡號：0000000000000000號（核卡日：94/07/13，國泰世
      華銀行），就該代償部分之利息及費用，計收方式係以代
      償後，前24個月內以年息百分之4.88計收利息，第25個月
      起以年息百分之14.88計收利息，暨按月收取帳務管理費
      368元。截至95年4月6日止帳款尚欠本金120,377元，已到
      期利息及手續費3,409元，合計123,786元。
（四）被告於93年6月25日與原告成立簡易通信貸款契約，向原
      告貸款210,000元，按年息百分之18.5計算之利息，約定
      分60期清償，依年金法按月計付本息，併入信用卡帳單中
      與信用卡消費帳款一同繳納，依約定條款第1條約定，如
      未依約於繳款期限前繳款或未繳足月付金時，原告得將未
      繳金額之本金部分，或經原告主張視為到期之本金部分，
      按信用卡循環利率（年息百分之19.7）計算之利息。依約
      定條款第4、5條之約定，倘為延遲繳款經原告主張暫停被
      告信用卡權利時，除喪失期限利益外，視同全部到期。截
      至95年4月6日止帳款尚欠本金180,440元，已到期利息12,
      611元，合計193,051元。
（五）被告另於94年4月12日與原告成立簡易通信貸款契約，向
      原告貸款210,000元，按年息百分之18.5計算之利息，約
      定分60期清償，依年金法按月計付本息，併入信用卡帳單
      中與信用卡消費帳款一同繳納，依約定條款第1條約定，
      如未依約於繳款期限前繳款或未繳足月付金時，原告得將
      未繳金額之本金部分，或經原告主張視為到期之本金部分
      ，按信用卡循環利率（年息百分之19.7）計算之利息。依
      約定條款第4、5條之約定，倘為延遲繳款經原告主張暫停
      被告信用卡權利時，除喪失期限利益外，視同全部到期。
      截至95年4月6日止帳款尚欠本金194,218元，已到期利息
      17,689元，合計211,907元。
（六）被告至95年4月6日止，尚欠原告552,598元未按期繳付，
      （含信用卡帳款23,854元，簡易通信貸款404,958元，及
      代償金額123,786元），其中本金部分為517,514元（含信
      用卡帳款本金22,479元，簡易通信貸款本金374,658元，
      及代償金額本金120,377元）。為此依信用卡使用契約、
      消費借貸契約、代償契約之法律關係，請求被告給付本金
      、利息及帳務管理費。並聲明：1.被告應給付原告428,81
      2元，及其中397,137元部分，自95年4月7日起至清償日止
      ，按年息百分之19.7計算之利息。2.被告應給付原告123,
      786元，及其中120,377元部分，自95年4月7日起至96年7
      月14日止，按年息百分之4.88計算之利息，自96年7月15
      日起至清償日止，按年息百分之14.88計算之利息，暨自
      95年4月7日起至清償日止，按月以368元計算之帳務管理
      費。
三、被告未於言詞辯論期日到場，亦未提出書狀作何聲明或陳述
    。
四、得心證之理由：
（一）原告主張之事實，業據原告提出財政部函、公司變更登記
      表、信用卡消費帳款債權明細報表、信用卡申請書、代償
      卡申請書、約定條款、歷史帳單彙總查詢單、歸戶資料明
      細查詢單、信用卡簡易通信貸款申請書為證，核屬相符，
      被告未於言詞辯論期日到場爭執，復未提出任何書狀或證
      據資料以供本院審酌，依上開證據，自堪信原告之主張為
      真正。
（二）從而，原告依信用卡使用契約、消費借貸契約、代償契約
      之法律關係，請求：1.被告應給付原告428,812元，及其
      中397,137元部分，自95年4月7日起至清償日止，按年息
      百分之19.7計算之利息。2.被告應給付原告123, 786元，
      及其中120,377元部分，自95年4月7日起至96年7月14日止
      ，按年息百分之4.88計算之利息，自96年7月15日起至清
      償日止，按年息百分之14.88計算之利息，暨自95年4月7
      日起至清償日止，按月以368元計算之帳務管理費，即有
      理由，應予准許。
五、據上論結，本件原告之訴為有理由，依民事訴訟法第385條
    第1項前段、第78條，判決如主文。
中    華    民    國    95    年    6     月    16    日
                  民事第四庭    法  官  鄭彩鳳
以上正本係照原本作成。
如對本判決上訴，須於判決送達後20日內向本院提出上訴狀。
中    華    民    國    95    年    6     月    19    日
                                書記官  凌昇裕


司法院資訊處製作；財團法人民間司法改革基金會備份。
